【裁判字號】    90,再易,11
【裁判日期】    900905
【裁判案由】    聲請再審
【裁判全文】
臺灣板橋地方法院民事裁定  九十年度再易字第一一號
    再審  原告  甲○○
                乙○○
                        送達代.
    再審  被告  丙○○
右當事人間請求聲請再審事件，再審原告對於本院民國八十五年五月六日八十三年度
簡上字第八三號、民國八十四年十一月二十日八十三年度簡上字第八五號、民國八十
五年五月六日八十三年年度再簡上字第二號確定判決提起再審之訴，本院裁定如左：
    主      文
再審之訴駁回。
再審訴訟費用由再審原告負擔。
    理      由
一、再審意旨略以：本案原審所判決之八十二年板民簡字第七七三、七一六號、八十
    三年度簡上字第八五號、八十五年再簡上字第二號判決顯有違法及理由矛盾等事
    由，爰依民事訴訟法第四百九十六條第一、二、九、十一、十二、十三款及第四
    百九十七條規定，聲請再審云云。
二、按再審之訴應於三十日之不變期間內提起，前項期間自判決確定起算，但再審之
    理由知悉在後者，自知悉時起算，民事訴訟法第五百條第一項、第二項分別定有
    明文。又提起再審之訴，應依民事訴訟法第五百零一條第一項第四款表明再審理
    由及關於再審理由並遵守不變期間之證據，此為必須具備之程式。如未於書狀表
    明其遵守不變期間之證據時，審判長無庸命其補正︵參照最高法院六十三年度第
    三次民庭庭推總會決議︶。故再審原告提起再審之訴，應於訴狀內表明其遵守不
    變期間之證據，亦即若主張再審理由知悉在後，亦應就其所主張之事實，於再審
    訴狀中表明，且提出已遵守不變期間之證據。
三、經查，本院板橋簡易庭八十二年度板民簡字第七七三號判決，原判決再審原告勝
    訴，經再審被告上訴，本院普通庭業於八十五年五月六日以八十三年度簡上字第
    八三號判決廢棄原判決，該第二審判決並於八十五年五月六日確定；又本院板橋
    簡易庭以八十二年度板民簡字第七一六號判決，判決再審被告勝訴，經再審被告
    上訴，本院普通庭已於八十四年十一月二十日以八十三年度簡上字第八五號判決
    ，駁回上訴確定；再本院八十五年度再簡上字第二號判決，係於八十六年五月十
    四日判決確定等事實，業據再審原告提出本院八十二年度板民簡字第七七三號、
    第七一六號、八十三年簡上字第八三、八五號、八十五年度再簡上字第二號判決
    及民事判決確定證明書（以上均影本）各一件在卷可稽，並經本院調取前開民事
    卷宗查閱確實。
四、本件再審原告於九十年五月二十六日提起本件再審之訴（見卷附聲請再審狀），
    而再審原告所聲明不服之前開確定判決，乃分別於八十五年五月六日、八十四年
    十一月二十日、八十六年五月十四日判決確定，已如前述，顯己逾三十日之法定
    不變期間，再審原告復未於訴狀內表明已遵守不變期間之證據，依上揭說明，本
    件再審之訴不合法，應予駁回。
五、據上論結，依民事訴訟法第五百零二條第一項、第九十五條、第七十八條、第八
    十五條第一項前段裁定如主文。
中      華      民      國    九十      年      九      月      五      日
                                        臺灣板橋地方法院民事第 三 庭
~B法      官  游婷麟
~B法      官  陳映如
~B法      官  林玫君
右為正本係照原本作成
不得抗告
中      華      民      國    九十      年      九      月      五      日
~B法院書記官  馬文慶


司法院資訊處製作；財團法人民間司法改革基金會備份。
